【裁判字號】    99,交訴,75
【裁判日期】    990824
【裁判案由】    公共危險
【裁判全文】
臺灣高雄地方法院刑事判決              99年度交訴字第75號
公  訴  人  臺灣高雄地方法院檢察署檢察官
被      告  丁○○
上列被告因公共危險案件，經檢察官提起公訴（99年度偵字第46
25號），被告於準備程序中就被訴事實為有罪之陳述，經本院告
知簡式審判程序之旨，並聽取被告與公訴人之意見後，本院合議
庭認為適宜由受命法官獨任進行簡式審判程序而裁定改由受命法
官獨任進行簡式審判程序審理，判決如下：
    主  文
丁○○犯不能安全駕駛動力交通工具罪，處有期徒刑參月。又犯
肇事致人傷害逃逸罪，處有期徒刑柒月。應執行有期徒刑玖月。
緩刑參年，並應於民國一百年六月三十日前向國庫支付新臺幣拾
萬元完畢。
    事  實
一、丁○○於民國99年1 月30日下午4 時30分許，在高雄市甲○
    區餐飲學校附近某檳榔攤飲用啤酒後，明知其控制力及注意
    力已受酒精影響，而達於不能安全駕駛動力交通工具之程度
    ，竟仍騎乘車號PQO-792 號重型機車返家，而沿高雄市○○
    區○○路西往東方向行駛。嗣於同日晚間9 時35分許，行經
    高松路與松正路之交岔路口前時，因酒後反應遲鈍、注意力
    不集中，致與同向行駛在前，由丙○○所騎乘並附載乙○○
    之車號709-BHQ 號重型機車發生擦撞，乙○○因而受有右下
    肢挫擦傷之傷害（過失傷害部分未據告訴）。詎丁○○因恐
    其酒後騎乘機車之犯行為警查獲，明知已經造成乙○○受傷
    ，竟未採取救護或其他必要措施，亦未停留於現場等候警方
    前往處理責任之歸屬，反基於肇事逃逸之犯意，欲加速逃離
    現場，丙○○見狀即上前阻止，並拔下其機車鑰匙；其後，
    丁○○因見警車前來，乃棄車徒步沿高松路東往西方向逃離
    現場。嗣經警方據報循線查獲，於同日晚間10時58分許，對
    其施以呼氣酒精濃度測試結果為0.97mg /l ，始悉上情。
二、案經高雄市政府警察局甲○分局移送臺灣高雄地方法院檢察
    署檢察官偵查起訴。
    理  由
一、按本件被告丁○○所犯為死刑、無期徒刑、最輕本刑為3 年
    以上有期徒刑以外之罪，其於準備程序中，就被訴事實為有
    罪之陳述，經受命法官告知簡式審判程序之旨，並聽取被告
    及檢察官之意見後，本院合議庭裁定由受命法官獨任進行簡
    式審判程序，合先敘明。
二、上開事實，業據被告於本院審理時坦承不諱（見院二卷第26
    、35頁），核與證人丙○○、乙○○於警詢及偵查中之證述
    （見偵卷第9 至12、49、50頁）相符；復有道路交通事故現
    場圖、調查報告表(一)(二)、談話紀錄表、刑法第185 條之3 案
    件測試觀察紀錄表、酒精濃度檢測單、現場照片12張、高雄
    市政府警察局舉發違反道路交通管理事件通知單、高雄市立
    甲○醫院（委託高雄醫學大學經營）診斷證明書等件在卷可
    佐（見偵卷第13至30頁），足證被告之自白與事實相符，應
    堪採信。是本件事證明確，被告之犯行洵堪認定，應予依法
    論科。
三、核被告所為，係犯刑法第185 條之3 之不能安全駕駛動力交
    通工具罪及同法第185 條之4 之肇事致人傷害逃逸罪。被告
    所犯上開2 罪，犯意各別，行為互殊，應予分論併罰。又被
    告係酒醉駕車，因而致人受傷，依法應負刑事責任，依道路
    交通管理處罰條例第86條第1 項規定，應予加重其刑。爰審
    酌被告明知酒精成份對人之意識能力具有不良影響，酒後駕
    車對一般道路往來之公眾及駕駛人本身皆具有高度危險性，
    卻仍於飲酒後，已處於不能安全駕駛動力交通工具之狀態下
    騎乘機車，置大眾行車之公共安全於不顧；又於肇事致人受
    傷後，竟未採取救護或其他必要措施，亦未告知對方任何聯
    絡方式，旋即逃離現場，所為實有不該；惟念被害人乙○○
    因本件車禍致受有右下肢挫擦傷，所生損害尚微，且被告於
    犯後已坦承犯行，並於本院審理時，當庭向被害人丙○○道
    歉，被害人亦表示原諒及不再追究之意，足徵其犯後尚具悔
    意，暨其犯罪動機、目的、手段等一切情狀，爰分別量處如
    主文所示之刑，並定其應執行刑。
四、末查，被告前未曾因故意犯罪受有期徒刑以上刑之宣告等情
    ，有臺灣高等法院被告前案紀錄表在卷可參，其因一時失慮
    ，偶罹刑典，經此偵審程序及罪刑之宣告，應能知所警惕，
    信無再犯之虞，本院認所宣告之刑以暫不執行為適當，爰併
    予宣告緩刑3 年，以啟自新。又「緩刑宣告，得斟酌情形，
    命犯罪行為人向公庫支付一定之金額。」、「該款事項得為
    民事強制執行執行名義。」刑法第74條第2 項第4 款、第4
    項分別定有明文。是本院審酌被告犯罪情節，命被告應於緩
    刑期間之100 年6 月30日前，應向國庫支付一定金額完畢（
    詳如主文所示）。而該命令自本判決確定時起，即得為民事
    強制執行之執行名義；且被告如拒不履行，依刑法第75條之
    1 第1 項第4 款之規定，得為撤銷緩刑宣告之事由，一併指
    明。
據上論結，應依刑事訴訟法第273 條之1 第1 項、第299 條第1
項前段，刑法第185 條之3 、第185 條之4 、第51條第5 款、第
74條第1 項第1 款、第2 項第4 款，道路交通管理處罰條例第86
條第1 項，刑法施行法第1 條之1 ，判決如主文。
中    華    民    國    99    年    8     月    24    日
                  交通法庭  法  官  羅立德
以上正本證明與原本無異。
如不服本判決應於收受判決後10日內向本院提出上訴書狀，並應
敘述具體理由。其未敘述上訴理由者，應於上訴期間屆滿後20日
內向本院補提理由書(均須按他造當事人之人數附繕本)「切勿逕
送上級法院」。
中    華    民    國    99    年    8     月    24    日
                            書記官  林慧君
附錄本案論罪科刑法條全文：
刑法第185條之3：
服用毒品、麻醉藥品、酒類或其他相類之物，不能安全駕駛動力
交通工具而駕駛者，處1 年以下有期徒刑、拘役或科或併科15萬
元以下罰金。
刑法第185條之4：
駕駛動力交通工具肇事，致人死傷而逃逸者，處6 月以上5 年以
下有期徒刑。

司法院資訊處製作；財團法人民間司法改革基金會備份。
